【裁判字號】    92,訴,561
【裁判日期】    920403
【裁判案由】    殺人未遂等
【裁判全文】
臺灣板橋地方法院刑事判決                          九十二年度訴字第五六一號
    公  訴  人  臺灣板橋地方法院檢察署檢察官
    被      告  丙○○
                丁○○
                乙○○
                甲○○
右列被告因殺人未遂等案件，經檢察官提起公訴（九十一年度偵字第二Ｏ三五一號）
，本院判決如左：
    主  文
本件公訴不受理。
    理  由
一、公訴意旨略以：被告甲○○曾因毒品案件，經法院判處有期徒刑三年六月，甫於
    民國八十九年八月十九日執行完畢，竟不知悔改，與丁○○、乙○○於九十一年
    十月十六日四時許，在台北縣新莊市○○○路二一九號四樓，因與丙○○發生口
    角糾紛，竟基於共同傷害人身體之犯意聯絡，共同毆打丙○○，因而使丙○○受
    有右眼眼眶挫傷、左肩上方挫傷、右側頸部挫傷、右膝外側裂傷等傷害，丙○○
    亦基於殺人之犯意，明知以刀械砍殺人之胸部或腹部，會導致人流血過多死亡之
    結果，竟持觀賞刀一支往丁○○、乙○○、甲○○之胸部及腹部部位砍殺，造成
    丁○○胸部及腹部穿刺傷併腹部出血，因乙○○、甲○○以手閃躲，因而造成乙○○左胸部乳頭下淺部撕裂傷、甲○○左肩、左手大拇指割裂傷等傷害，丁○○
    幸經送醫急救，始倖免於難，嗣於上開時地，為警當場查獲，並扣得作案用之觀
    賞刀一支，因認被告丙○○係犯刑法第二百七十一條第二項、第一項之殺人未遂
    罪嫌，被告丁○○、乙○○、甲○○，係犯刑法第二百七十七條第一項之傷害罪
    嫌。
二、按告訴乃論之罪，告訴人於第一審辯論終結前得撤回其告訴，又告訴經撤回者，
    應諭知不受理之判決，刑事訴訟法第二百三十八條第一項、第三百零三條第三款
    分別定有明文。被告丁○○、乙○○、甲○○經起訴涉有刑法第二百七十七條第
    一項之罪，依同法第二百八十七條前段之規定，須告訴乃論，而告訴人丙○○於
    偵查中業與甲○○、乙○○、丁○○至台北縣新莊市調解委員會調解，同意撤回
    傷害告訴，有調解筆錄可參，並於本院調查時亦當庭表示撤回告訴，故甲○○、
    乙○○、丁○○所涉傷害犯嫌，應為不受理之諭知。
三、至被告丙○○所涉殺人未遂罪嫌部分：被告丙○○否認有殺人犯意，辯稱：當時
    我有喝酒，可能比較吵，丁○○過來敲門，我們先有互毆，我認為他要對我不利
    ，所以我拿刀自衛，他們有三個人，拉扯中我就傷到丁○○了等語，被告丁○○
    到庭陳述：當天我和我朋友喝完酒，我要去找甲○○，甲○○在他女朋友家，他
    女朋友家在丙○○家的樓上（後改稱應該是隔壁），我和乙○○去找甲○○吃東
    西，丙○○喝了酒，在他家大小聲，我就去按他門鈴，叫他小聲一點，他口氣很
    不好，關上門進去一會兒再出來，手上就拿了一把刀，他第一刀朝我心臟刺，後
    來他女朋友出來，看到我就趕快拉住丙○○，說不可以，因為他女朋友認識我，
    他女友拉住之後，他仍然刺我一刀，那時他酒醉了，丁建國跟乙○○聽到我們在
    吵架，就趕過來，乙○○把丙○○的手抓住把刀子搶下來，我不要追究了，警察
    到時，我的確還可以站立、講話等語，證人陳俊箕到庭結鄭稱：我到場時，被告
    四人都在一樓，還在扭打中，丁○○仍然站著跟丙○○扭打，回到派出所後，我
    才發現丙○○身上有酒味，到派出所後，丁○○的朋友才送他到醫院，丁○○從
    現場到派出所之間，應該有半小時到四十分鐘都正常的站立、講話等語，顯見被
    告丙○○並未用力猛刺丁○○，否則豈有連刺胸腹部兩刀後，丁○○還能正常站
    立、講話達三、四十分鐘之理？且雙方並無怨隙，僅因丙○○酒後吵鬧，因此口
    角，且警方到場時，雙方仍在拉扯，丙○○已無繼續拿觀賞刀砍殺丁○○之情形
    ，足認丙○○並無要致丁○○於死之殺人意圖，應變更起訴法條為普通傷害罪，
    因告訴人丁○○於偵查中即已具狀撤回對被告丙○○之傷害告訴，此部份亦不經
    言詞辯論，逕為諭知不受理之判決。
據上論斷，應依刑事訴訟法第三百條、第三百零三條第三款、第三百零七條，判決如
主文。本案經檢察官蔡顯鑫提起公訴。
中      華      民      國    九十二    年      四      月      三      日
                                          法  官    蕭  一  弘
右正本證明與原本無異。
如不服本判決，應於判決送達後十日內，向本院提出上訴狀。
                                          書記官    郭  玉  芬
中      華      民      國    九十二    年      四      月      七      日


司法院資訊處製作；財團法人民間司法改革基金會備份。
